# 请教陈版，公共利益搬迁过渡期无偿使用的处理

提问人：Manson_Luci 时间：2018-03-26 15:33:28
甲公司 2017 年 1 月因公共利益搬迁至政府提供的新产业园区，搬迁工作于当年 2 月底完成。目前甲公司与政府的土地房产置换协议尚未签订，相关土地房产尚未完成招拍挂程序，政府预计 2017 年末完成新厂区土地房屋的招拍挂的程序。目前双方对于新厂区土地房屋签订了租赁合同，租期 5 年，合同约定政府在土地房屋完成招拍挂后，甲公司开始支付租金（预计 2018 年 1 月开始），但并未约定过渡期（ 2017 年 3 月-12月）的租赁费，政府口头承诺过渡期的土地房屋无偿提供给甲公司使用。 请问：在过渡期内无偿使用政府的土地、房屋，是按无偿使用不做会计处理，还是按免租期分摊租金处理更合适？如果按免租期处理但合同中又没有约定，缺乏法律依据，请指教

回答人：chenyiwei
是否已经明确 2017 年3-12月免收租金？租赁合同是否已经正式签订？能否依据合同约定的 2018 年 1 月以后的租金水平来反推该期间的租金？在目前情况下，比较谨慎的做法是依据该租赁合同约定的 2018 年后的租金水平来估计 2017 年3-12月的租金费用，并挂负债，后续确定无需支付后再予以转销处理。

提问人：Manson_Luci 时间：2018-03-26 20:06:56
租赁合同中未提及 2017 年的租金，政府也口头承诺了 2017 年无偿提供给甲公司使用，但由于未在合同中体现，因此作为免租期分摊租金好像也不合适，是否可以作为无偿使用不计提租金处理？

回答人：chenyiwei
由于目前并未正式书面约定 2017 年 3 ～ 12 月免租，所以还是应计提费用，到明确免租后转入政府补助处理。

提问人：Manson_Luci 时间：2018-03-27 10:58:05
陈版，如果协议中约定 2017 年为无偿使用， 2017 年是否可以不用确认政府补助？即不同时确认租赁费用与其他收益，因为如果按净额法是没有影响的

回答人：chenyiwei
那要明确对该类政府补助采用净额法，才是没有影响的。总额法还是有影响的。

提问人：Manson_Luci 时间：2018-03-28 15:10:05
陈版，您的意思是无偿使用期间一定要同时确认政府补助和租赁费用是吧？无论总额法净额法。这样的话在计算非经常性损益时，租赁费用是经营性支出，而对应的政府补助是非经常性损益对吧？ 如果是这样，则无偿使用期间与免租期的会计处理与非经常性损益应该是没有区别的了

回答人：chenyiwei
如果是净额法，则报表中可以不体现，但附注披露和非经常性损益认定就麻烦了。